【裁判字號】    98,審訴,4001
【裁判日期】    981109
【裁判案由】    毒品危害防制條例
【裁判全文】
臺灣高雄地方法院刑事判決            98年度審訴字第4001號
公  訴  人  臺灣高雄地方法院檢察署檢察官
被      告  甲○○
                    現另案在臺灣高雄看守所羈押中
上列被告因毒品危害防制條例案件，經檢察官提起公訴（98年度
毒偵字第4850號），被告於準備程序中就被訴事實為有罪之陳述
，經本院告知簡式審判程序之旨，並聽取被告與公訴人之意見後
，本院合議庭裁定由受命法官獨任進行簡式審判程序，判決如下
：
    主  文
甲○○犯施用第一級毒品罪，累犯，處有期徒刑玖月；又犯施用
第二級毒品罪，累犯，處有徒刑陸月。應執行有期徒刑壹年壹月
。
    事實及理由
一、犯罪事實：
    甲○○曾因施用毒品案件，經本院以91年度毒聲字第6042號
    裁定送觀察、勒戒後，認有繼續施用毒品傾向，而由本院以
    91年度毒聲字第7271號裁定令入戒治處所施以強制戒治，復
    經本院以92年度毒聲字第2132號裁定停止戒治，於民國92年
    4 月22日釋放出戒治處所，而於92年10月15日戒治期滿執行
    完畢，並經臺灣高雄地方法院檢察署檢察官以92年度戒毒偵
    字第946 號為不起訴處分確定。嗣其於前開觀察、勒戒及強
    制戒治執行完畢釋放後5 年內，再犯施用毒品案件，經本院
    以94年度訴字第3166號判決處有期徒刑10月確定；另因詐欺
    案件，經本院以95年度簡字第1137號判決，判處有期徒刑4
    月確定；上開2 案定應執行刑為有期徒刑1 年確定。復因毒
    品危害防制條例案件，經本院以95年度訴字第635 號判決處
    有期徒刑10月、3 月，應執行有期徒刑1 年確定，嗣經減刑
    ，並定應執行刑為有期徒刑6 月。上開各罪合併或接續執行
    ，於96年9 月30日執行完畢。詎其猶不知悔改並戒除毒癮，
    復基於施用第一級毒品海洛因與第二級毒品甲基安非他命之
    犯意，先於98年7 月23日下午9 時許，在其位於高雄縣鳳山
    市○○路○段107 號2 樓住處內，將海洛因摻入針筒內，以
    注射之方式，施用第一級海洛因1 次；復又於98年7 月24日
    上午10時，在上開處所將甲基安非他命置於玻璃球內，以燒
    烤之方式，施用第二級毒品甲基安非他命1 次。嗣於同日下
    午6 時40分許，在上開處所前，為警盤查，經其同意採集尿
    液送驗，結果呈可待因、嗎啡、甲基安非他命陽性反應，而
    知悉上情。
二、證據：
    上開犯罪事實，有下列證據可資證明：
  (一)台灣檢驗科技股份有限公司98年8 月5 日濫用藥物尿液檢驗
    報告、高雄縣警察局保安警察隊偵辦毒品案件嫌疑人尿液採
    證代碼對照表各1 份。
  (二)被告之自白。
三、論罪：
  (一)被告前因施用毒品案件經裁定送觀察、勒戒、強制戒治，執
    行完畢後經臺灣高雄地方法院檢察署檢察官為不起訴處分，
    後又因於5 年內施用毒品，經判刑確定，是被告於「初犯」
    經觀察、勒戒、強制戒治後，曾於5 年內再犯，經依法追訴
    處罰，本案已屬3 犯以上，與毒品危害防制條例第20條第3
    項「五年後再犯」之情形有別，且因已於「五年內再犯」，
    顯見其再犯率甚高，原實施觀察、勒戒或強制戒治，已無法
    收其實效，而無5 年戒斷期之存在，自無再經觀察、勒戒及
    強制戒治之必要，檢察官逕行起訴，即無不合，合先敘明。
  (二)按海洛因、甲基安非他命分別係毒品危害防制條例第2 條第
    2 項第1 、2 款所稱之第一、二級毒品，不得持有、施用。
    是核被告分別施用海洛因、甲基安非他命之行為，係犯該條
    例第10條第1 項之施用第一級毒品罪，及同條第2 項之施用
    第二級毒品罪，其持有第一、二級毒品，嗣進而施用之，持
    有之低度行為應為施用之高度行為所吸收，均不另論罪。而
    上開所犯施用第一級毒品罪、施用第二級毒品罪，犯意各別
    ，行為互殊，觸犯構成要件不同，應予分論併罰。又被告前
    有如犯罪事實欄所述經判處有期徒刑並執行完畢之情形，此
    有臺灣高等法院被告前案紀錄表在卷可佐，其於徒刑執行完
    畢5 年之內故意再犯本件有期徒刑以上之罪，皆為累犯，應
    依法加重其刑。
四、科刑：
    爰審酌施用毒品之行為不僅戕害自身身心健康，亦間接影響
    社會治安，被告前經觀察、勒戒後，仍未能戒斷毒癮，復又
    多次再犯毒品案件經判處徒刑，已如前述，顯見其對毒品之
    依賴情形非輕，並考量被告犯後坦承犯行等一切情狀，而分
    別量處如主文所示之刑，並定應執行刑，以示懲儆。
據上論斷，應依刑事訴訟法第273 條之1 第1 項、第284 條之1
、第299 條第1 項前段，毒品危害防制條例第10 條第1 項、第2
項，刑法第11條前段、第47條第1 項、第51條第5 款，判決如主
文。
本案經檢察官乙○○到庭執行職務
中    華    民    國    98    年    11    月    9     日
                  刑事第十庭  法  官    呂明燕
以上正本證明與原本無異。
如不服本判決應於收受本判決後10日內向本院提出上訴書狀，並
應敘述具體理由，如未敘述上訴理由者，應於上訴期間屆滿後20
日內補提理由書狀於本院（均須按他造當事人之人數附繕本）「
切勿逕送上級法院」。
中    華    民    國    98    年    11    月    9     日
                              書記官    張琇晴
附錄本判決論罪科刑之法條：
毒品危害防制條例第10條
施用第一級毒品者，處六月以上五年以下有期徒刑。
施用第二級毒品者，處三年以下有期徒刑。


司法院資訊處製作；財團法人民間司法改革基金會備份。
